臺灣高等法院刑事判決　　　　　　　　　　　　九十一年度重上更(五)字第一三號
　　上　訴　人
　　即　被　告　甲○○
　　指定辯護人　本院公設辯護人李廣澤
右上訴人因違反毒品危害防制條例案件，不服臺灣板橋地方法院八十七年度訴字第一
三九五號，中華民國八十八年一月二十二日第一審判決（起訴案號：臺灣台北地方法
院檢察署八十七年度偵字第一０五三六、一三０七五號），提起上訴，判決後，經最
高法院第五次發回更審，本院判決如左：
    主  文
原判決撤銷。
甲○○連續轉讓第一級毒品，處有期徒刑參年陸月。
關於被訴於八十七年六月二十六日販賣第一級毒品海洛因未遂部分，無罪。
    事  實
一、甲○○曾於民國（下同）七十三年間因肅清煙毒條例案件，經原法院判處有期徒
    刑四年六月，於七十三年十月二十三日經本院駁回上訴確定，嗣減為有期徒刑三
    年確定，於七十七年四月二十二日執行完畢；復於七十七年六月間因肅清煙毒條
    例案件，經原法院判處有期徒刑二年二月確定，於七十九年八月七日縮刑期滿執
    行完畢；又於八十年間因施用毒品案件，經原法院判處有期徒刑五年，嗣經本院
    撤銷改判處有期徒刑三年十月確定，再於八十一年間因違反麻醉藥品管理條例案
    件，經臺灣雲林地方法院判處有期徒刑七月確定，該二案嗣經定執行刑四年三月
    ，於八十二年十二月二十八日縮短刑期假釋出監；於假釋期間中復犯煙毒案件，
    經原法院於八十三年五月十七日判處有期徒刑四年六月確定，於八十五年五月十
    日因縮短刑期假釋出監（未構成累犯）；再於八十七年二月間因肅清煙毒條例案
    件，經本院裁處強制戒治。猶不知悔悟，基於轉讓海洛因之概括犯意，於八十七
    年五月初至八十七年五月二十七日間，同住在戊○○位於臺北縣三重市○○路○
    段一四五巷一０六號四樓住處，於該期間內不詳日期先後二次，一次是晚上八點
    許，另一次是晚上十一點許，因戊○○無第一級毒品海洛英可供施用，連續無償
    轉讓第一級毒品海洛英予戊○○少許（確實重量不詳），提供戊○○以注射之方
    式施打。戊○○因涉嫌違反毒品危害防制條例案件為警於八十七年五月二十七日
    十五時許，在台北縣三重市○○路○段一四五巷九０號樓梯間查獲如附表一所示
    並帶同警員返其上開住處查獲甲○○，並於戊○○住處扣得戊○○所有如附表二
    所示之物，另於同日十五時三十分許於同上地點在甲○○身上扣得其所有如附表
    三所示之物。
二、案經臺北市政府警察局文山第二分局報請臺灣臺北地方法院檢察署檢察官偵查起
    訴。
    理  由
一、關於轉讓第一級毒品海洛英部分：
（一）認定犯罪事實所憑之證據及理由：
  １、查被告甲○○係於八十六年間因前往三重市信義公園購買海洛因而認識戊○○
      ，是朋友關係，交情不錯，之後就一起在戊○○住處施打，二人經常相處在一
      起，八十七年五月初至八十七年五月二十七日間，甲○○即與戊○○同住於戊○○設於台北縣三重市○○路○段一四五巷一０六號四樓住處，業據被告甲○○於原審及本院調查中供明（見原審卷第二十三頁反面、第四十七頁、本院九
      十一年一月三十一日訊問筆錄），復於原審中供稱：「（問：是否曾交付毒品
      給潘？）我們有互相請」（見原審卷第四十七頁），又稱：「（問：是否有請
      過潘海洛因？）在他家有請他一、二次（見原審卷第四十七、七十六頁），於
      本院前審中供稱：「我當時確實是與他（戊○○）一起共用海洛因，我們的海
      洛因是互相使用」（見本院更二審卷第七十六、七十七頁），復於本院調查中
      確切供承：伊於八十七年四月底或五月初至八十七年五月二十七日止，住在台
      北縣三重市○○路○段一四五巷一０六號四樓戊○○的住處期間，剛好證人戊○○沒有海洛因，伊身上有海洛因，有提供一點點海洛因供戊○○施用二次，
      都是晚上施用，一次是晚上的八點多，一次是晚上的十一點多，戊○○施用海
      洛因都是用注射方式施打，確實施打得日期忘記了：：伊提供二次海洛因給戊○○施用，沒有向證人戊○○收錢等語（見本院九十一年一月三十一日訊問筆
      錄、九十一年六月二十日審判筆錄），核與證人戊○○於原審中證稱：「（問
      ：朱春雄有無拿海洛因給你？）他住我家時有一、二次拿出來請我用，應該是
      二次，除此外沒有其他，但我們有一起出錢去買，請我吸的時間是在五月間」
      （見原審卷第七十五頁反面），於本院前審囑託臺灣彰化地方法院訊問時復證
      稱：「（問：甲○○是否曾拿海洛因給你？）曾拿給我吸」等詞（見本院更 (
      二) 審卷第五十六頁反面），徵諸被告甲○○與證人戊○○確有施用第一級毒
品海洛因之素行，並分別裁定勒戒觀察及令入強制戒治，有該裁定書付卷足佐
      ，被告甲○○上開自白應認與事實相符，堪認被告確有轉讓第一級毒品海洛因
      供戊○○施用之犯行。至於轉讓第一級毒品海洛因之時間，被告供稱係八十七
      年四月底或五月初至八十七年五月二十七日止，住在台北縣三重市○○路○段
      一四五巷一０六號四樓戊○○的住處期間，而證人戊○○確切證稱是在五月間
      等語，應認係八十七年五月初至八十七年五月二十七日止期間，併予敘明。
  ２、綜上所述，本件事證明確，被告犯行堪以認定，應予依法論科。
（二）論罪：
      核被告甲○○所為，係犯毒品危害防制條例第八條第一項之轉讓第一級毒品罪
      嫌。公訴人雖認被告係犯毒品危害防制條例第四條第一項之販賣第一級毒品罪
      嫌，尚有未洽（詳下述），惟起訴之基本社會事實同一，本院自應予以審理，
      並變更起訴法條。被告轉讓前持有第一級毒品之低度行為，應為轉讓第一級毒
      品之高度行為所吸收，不另論罪。被告先後二次轉讓第一級毒品海洛因予戊○○之犯行，時間緊接，犯罪構成要件相同，顯係基於概括之犯意反覆為之，為
      連續犯，應以一罪論，並加重其刑。公訴人認被告所涉犯行係自八十七年五月
      下旬起，就本件係八十七年五月初至八十七年五月下旬間，雖未起訴，惟與已
      起訴有罪部分具有裁判上一罪之連續關係，本院自得併予審理。
（三）撤銷改判及理由：
      原審予以論罪科刑，固非無見，惟：被告係先後二次轉讓第一級毒品海洛因予
      戊○○施用，原審失察，未變更檢察官起訴法條，認被告意圖營利，並基於非
      法販賣海洛因之概括犯意，自八十七年五月中旬某日起至同年五月二十七日止
      ，於向真實姓名不詳丁○○○○」成年男子販入第一級毒品海洛因後，再先後
      於台北縣三重市○○路○段一四五巷一０六號四樓，以新台幣（下同）三千至
      五千元不等代價，非法販賣海洛因予戊○○三次，從中謀取利益，復承前揭販
      賣海洛因之概括犯意，於同年六月二十六日，戊○○經警指示撥打甲○○行動
      電話號碼，向甲○○佯稱欲購買價值五千元之海洛因，約定於同日下午五時許
      ，由甲○○送價值五千元數量之海洛因至上開戊○○住處交易，甲○○乃將分
      裝後如附表四編號一所示海洛因一小包粘貼於左小腿上，依約於上開時間，攜
      至戊○○住處樓下門口前，欲將該一小包價值五千元之海洛因販賣予戊○○，
      旋為埋伏之警員當場查獲，始販賣未遂，而以連續販賣第一級毒品罪論處，認
      事用法，不無違誤（詳下述）。被告上訴意旨否認犯罪，指摘原判決不當，雖
      無理由，惟原判決既有可議，自應由本院予以撤銷改判。
（四）科刑及其審酌事項：
      爰審酌被告之素行不良、其無償提供具有成癮性之第一級毒品供人施用，傷害
      他人身心甚鉅、及其犯罪之動機、目的、手段、次數及犯罪後坦承犯行等一切
      情狀，量處如主文第二項所示之刑，以資懲儆。
（五）沒收銷毀及沒收之諭知部分：
      本件係被告於八十七年五月初至八十七年五月二十七日間同住於戊○○住處時
      ，因戊○○無第一級毒品海洛英可供施用，連續無償轉讓第一級毒品海洛英予
      戊○○少許，提供戊○○以注射之方式施打二次，該轉讓之毒品已施用完罄。
      而扣案如附表一、附表二所示之海洛因，係戊○○施用之毒品，附表二所示之
      大麻亦係戊○○所施用之毒品（已由戊○○於警訊時陳明），另附表三編號一
      所示之海洛因七小包、附表四編號一所示之海洛因一小包，係被告施用之毒品
      ，均不另諭知沒收銷毀；又附表二編號四所示安非他命吸食器一組及編號五所
      示注射針筒三支，分別係戊○○所有供其施用安非他命及海洛因所用之物，亦
      據戊○○供明，附表三編號二所示斜口吸管一支，係供被告所有供取用海洛因
      所用之物，且均經被告陳明為其所有，附表四編號二所示行動電話一支，為被
      告所有，供計程車內聯絡之用，附表四編號三所示現金八萬三千五百元，並無
      證據證明與本件被告轉讓第一級毒品海洛因犯行有所關聯，均不於本件判決內
      諭知沒收，宜由檢察官執行時另行依法處理。另呼叫器號碼00000000
      000只，於八十七年五月二十七日十五時許為警查獲時，並未扣案，而係被
      告委託警察人員代為保管，俟渠交保後再前往取回，此有臺北市政府警察局保
      安大隊第二中隊八十九年九月十三日報告書一紙在卷可按，亦與本件轉讓第一
      級毒品犯行無關，不予諭知沒收。
二、關於被訴八十七年五月間販賣毒品海洛英予戊○○部分（此部份非販賣，變更檢
    察官起訴法條，論以連續轉讓第一級毒品罪）：
（一）公訴事實：
      公訴意旨以：被告甲○○基於意圖販賣海洛因之概括犯意，自八十七年五月下
      旬起至至同年六月二十六日止，連續向丁○○○○」之男子購買海洛英後，在
      台北縣鶯歌鎮及三重市非法販賣海洛英予戊○○（業經聲請臺灣臺北地方法院
      裁定入戒治處所施以強制戒治），於八十七年五月廿七日十五時三十分許，在
      台北縣三重市○○路○段一四五巷一六號四樓戊○○住處為警當場查獲，並
      在甲○○身上扣得已分裝完妥之海洛英七包（淨重六‧六公克）、分裝用鈄口
      吸管一支、含有海洛英香煙一支、針筒二支。案經台北市政府警察局文山第二
      分局報告偵辦，因認被告甲○○涉犯毒品危害防制條例第四條第一項之罪嫌。
（二）起訴之論據及被告之辯解：
      公訴人認被告甲○○涉有上開犯行，無非以右揭事實，業經證人戊○○證述明
      確，並有已分裝完妥之海洛英、分裝用鈄口吸管等扣案可證，而被告雖對於前
      揭查獲情事坦承不諱，惟矢口否認有販賣毒品犯行，顯係事後狡卸之詞，委不
      足採，為其論據。訊據上訴人即被告甲○○坦承於右揭時地以上開價格向真實
      姓名不詳丁○○○○」成年男子購入海洛因之情，惟矢口否認有何非法販賣海
      洛因之犯行，辯稱：伊八十七年五月二十七日為警查獲該次，當時係借住於戊○○家中，並非去戊○○家販賣海洛因，而當日在伊身上查獲之海洛因七小包
      ，則係供自己施用，該次為警查獲時毒癮發作，警訊筆錄並非實在，伊並無販
      賣海洛因云云。
（三）被告於八十七年五月間並非販賣毒品海洛英予戊○○之判斷：
  １、查扣物品及鑑認：
    (1)八十七年五月二十七日十五時許，經警在台北縣三重市○○路○段一四五巷九
      ０號樓梯間戊○○騎乘之ＪＹＴ─三八０號重型機車腳踏板上查獲疑似海洛因
      之白色粉末一包（毛重○．四公克，淨重○‧一０公克），詳如附表一所示。
      嗣於同一時間在戊○○住處台北縣三重市○○路○段一四五巷一０六號四樓房
      內頭櫃又查獲海洛因粉末二包（共計淨重一．四七公克）、大麻一小包（淨
      重○．四公克）、安非他命吸食器及供施用海洛因之注射針筒三支，詳如附表
      二所示。上開為警查獲扣得之三小包海洛因，經送法務部調查局鑑定結果，確
      係海洛因無訛，其中附表一所示一小包（編號為Ｂ者）為淨重○‧一０公克（
      包裝重○‧三二公克），純度為百分之七二．○四；另附表二所示二小包（編
      號為Ａ者）為淨重一‧四七公克（包裝重○‧六八公克），純度為百分之七一
      ．九五，純質淨重一‧○六公克，此有法務部調查局第00000000號鑑
      定通知書及該局調科壹字第○九一○○○八○四八○號及調科壹字第○九一○○一九四三九○號函各乙份在卷可稽 (見八十七年偵字第一○五三七號卷第六
      十二頁、本院卷第一二五、一三八頁)。
    (2)八十七年五月二十七日十五時三十分許，經戊○○帶同警方返回其設於台北縣
      三重市○○路○段一四五巷一０六號住處查獲甲○○，並在甲○○身上搜獲疑
      似海洛因之白色粉末七包、注射針筒二支、分裝斜口吸管一支、滲有海洛因香
      煙一支，詳如附表三所示。上開查扣如附表三編號一之白色粉末七包，經送請
      法務部調查局鑑定結果，確係毒品海洛因無訛，共計淨重六‧九二公克（包裝
      重一‧三六公克），純度為百分之五二．二○，純質淨重三．六一公克，此有
      法務部調查局第00000000號鑑定通知書一份在卷可稽（見八十七年偵
      字第一○五三六號卷第三十六頁）。
    (3)另於八十七年六月二十六日十七時許，經警借提戊○○誘出甲○○，在戊○○
      住處樓下門口前當場查獲甲○○，並於甲○○身上查扣疑似海洛因之白色粉末
      一小包、行動電話乙支及新台幣八萬三千五百元，詳如附表四所示。上開查扣
      如附表四所示之編號一之白色粉末一包，經送請法務部調查局鑑驗結果，確係
      毒品海洛因，淨重一‧五一公克（包裝重０‧二五公克），純度為百分之七八
      ．一六，純質淨重一．一八公克，有法務部調查局八十七年八月三日第000
      00000號鑑定通知書一份足考。
    可見扣案之疑似海洛因之白色粉末，確係毒品海洛因，而附表一、二、三、四所
    示之海洛因純度均不相同。
  ２、甲○○所購海洛因應係供自行施用：
      依被告甲○○所供：於八十七年五月初住在戊○○家時，向真實姓名不詳丁○○○○」成年男子，以四萬元代價購買二錢四包（每包○．五錢）之海洛因（
      施用至八十七年五月二十七日尚餘三包之海洛因），又於八十七年五月二十七
      日上午十時許，在臺北市○○○路、昌吉街口，再次向真實姓名不詳丁○○○○」之成年男子，以四萬元代價購買四包共約重兩錢（約七點五公克）之海洛
      因（連同上開三包計七包），另於八十七年六月初又向丁○○○○」以二萬二
      千元的代價購買一錢二包海洛因，上開於八十七年五月二十七日下午三時三十
      分許及八十七年六月二十六日十七時許所查獲甲○○物品（附表三、附表四所
      示），業據被告甲○○於警訊及偵審中供稱：伊係向真實姓名不詳丁○○○○
      」成年男子購買海洛因，交易方式均是他主動打伊的呼叫器（0000000
      000）聯絡，再約定交易時間地點（見偵字第一○五三六號卷第九頁），又
      稱：伊所有之七小包海洛因毒品係於八十七年五月初住在戊○○家時，向真實
      姓名不詳丁○○○○」成年男子，以四萬元代價販入二錢四包（重約七．五公
      克，每包○．五錢）之海洛因，施用至八十七年五月二十七日尚餘三包之海洛
      因，八十七年五月二十七日上午十時許，丁○○○○」打電話給伊，問伊還要
      不要買，伊剛好身上有錢，於十點十分在臺北市○○○路、昌吉街口，再次向
      真實姓名不詳丁○○○○」之成年男子，以四萬元代價販入四包共約重兩錢（
      約七點五公克）之海洛因，取得海洛因後，伊就又回到戊○○的住處，就把以
      前買的三包與今日買的四包放在一起，就共有七包的海洛因，七包的重量、包
      裝都是一樣的，我沒有分裝，我買的愈多愈便宜，是我自已要施用的，不是準
      備要販賣用的（見本院九十一年六月二十日審判筆錄），而在八十七年六月初
      伊又向丁○○○○」買了一錢二包二萬二千元的海洛因，至八十七年六月二十
      六日的下午吃剩一包即為警查獲等語（見八十七年偵字第一○五三七號卷第六
      頁、原審卷第二十三頁反面、本院九十一年六月二十日審判筆錄），可知八十
      七年五月初至八十七五月二十七日、八十七年六月初至八十七年六月二十六日
      ，被告甲○○所施用之海洛因數量各為一包，參以被告甲○○於本院調查中供
      稱：「我在八十七年五月二十七日剛好有吃掉一包海洛因，所以在被查獲時共
      被查獲七小包的海洛因，我沒有將另外三包賣給證人戊○○，我天天都有打二
      次到三次，都打一點點，所以用量很少，我都是用注射的」、「海洛因我有用
      施打的，也有用吸食的方式使用，一包的海洛因我可以用三、四個星期」（見
      本院九十一年一月三十一日訊問筆錄、九十一年六月十九日訊問筆錄），又八
      十七年五月二十七日下午三時許查獲戊○○，並在機車踏板起獲如附表一所示
      壹包海洛因，同日下午三時許在戊○○住處查獲戊○○所有如附表二所示物品
      ），同日下午三時三十分許在戊○○住處查獲被告甲○○，除查獲海洛因七小
      包外，並扣得分裝用斜口吸管一支，內殘留微量海洛因殘渣之針筒二支及摻有
      重量不詳海洛因之香煙一支，據證人陳國明於本院前審中證稱：第一次到戊○○家查毒品，當時是直接到他房間，直接查到甲○○正準備施打毒品等語（見
      本院更 (二) 審卷第四十七頁），是被告甲○○於警訊中供稱：伊於二十七日
      下午十四時到戊○○住處房間內，是到他房間施打海洛因等語（八十七年偵字
      第一○五三七號卷第六頁），洵屬實在。則被告甲○○稱八十七年五月初購買
      二錢四包，至八十七年五月二十七日尚餘三包，另八十七年六月初購買一錢二
      包，至八十七年六月二十六日剩一包，所減少海洛因，與其施用之期間及數量
      相當，並有當日於戊○○住處查獲甲○○所有供施用海洛因之內有殘留微量海
      洛因之注射針筒二支可資佐證，所供購買之海洛因係供自己施用，應屬合理可
      信。此外，亦無證據足以證明被告所購買持有海洛因係意圖供販賣營利。
  ３、戊○○持有之毒品與甲○○所有之毒品成份不同，無從認定係向被告購買：
    (1)戊○○警訊證述之憑信性：
      證人戊○○於八十七年五月二十七日警訊時證稱：伊注射之海洛因，均係向
      甲○○購買，甲○○今天攜帶海洛因前來販賣等語（見臺灣臺北地方法院檢察
      署八十七年度偵字第一０五三六號卷第五頁正、反面），於八十七年五月二十
      八日檢察官訊問時，戊○○則稱毒癮已發作，會配合警察追查上游「阿六」和
      「阿雄」（見偵字第一○五三七號卷第三十一頁），於原審中則翻異改稱「（
      問：六月二十六日警訊為何稱係向甲○○購買海洛因無誤？）因檢察官稱如此
      就可讓我交保」、「（問：在警局說跟甲○○買過三次海洛英？）沒有，五月
      二十七日當天我神志不清」、「（問：六月二十六日也有說跟朱買過三次？）
      沒有」（見原審卷第七十五頁、一三五頁），於本院前審囑託臺灣彰化地方法
      院訊問時堅詞否認伊曾於八十七年六月間以每次五千元，向甲○○購買三次份
      量每包一．五公克之海洛因毒品，並稱伊在警察局時毒癮發作，不知道是什麼
      事，即按警察之問訊回答，伊確實未向甲○○購買毒品等語（見本院更 (二)
      審卷第五十六頁），其證詞前後不一，已有瑕疵。
    按八十七年一月二十一日修正公布刑事訴訟法第一百條之一之規定，訊問被告
      ，應全程連續錄音，必要時並應全程連續錄影，本件證人戊○○於八十七年五
      月二十七日保安大隊第二中隊訊問時，均未全程連續錄音或錄影，已有違反刑
      事法定證據調查程序之違誤。再者，戊○○於原審法院審理時稱：伊八十七年
      五月二十七日為警查獲當天，於警訊時毒癮發作，不知警訊筆錄如何製作，警
      察帶伊至伊家查獲甲○○，當時甲○○係住於伊家，自八十七年四月起在伊家
      住了一個多月（見原審七十四頁），於本院前審囑託臺灣彰化地方法院訊問亦
      堅詞否認伊曾於八十七年六月間以每次五千元，向甲○○購買三次份量每包一
      ．五公克之海洛因毒品，並稱伊在警察局時毒癮發作，不知道是什麼事，即按
      警察之問訊回答，伊確實未向甲○○購買毒品等語（見本院更 (二）審卷第五
      十六頁），再參以台北市政府警察局保安警察大隊第二中隊所製作之解送人犯
      報告書中所載解送時間為八十七年五月二十七日二十二時出發，人犯解交分局
      三組時間為同日二十三時，並載有「毒癮發作」之字樣，台北市政府警察局信
      義分局所製作之解送人犯報告書中亦載有「毒癮發作」之字樣（見八十七年偵
      字第一○五三七號卷第一、十五頁），益見證人戊○○所稱於警訊時有毒癮發
      作之情形，應非子虛。另證人即台北市政府警察局保安警察大隊第二中隊偵查
      員乙○○雖於本院調查中證稱「八十七年五月二十七日下午三點在戊○○的住
      處查獲時，他們二人並沒有毒癮發作的現象，證人戊○○就非常配合，製作筆
      錄是一問一答，沒有刑求逼供或利誘，是按照他們的自由陳述而記載的，：：
      他們二人在我們保安大隊製作筆錄時也並沒有毒癮發作的現象．．我們在移送
      臺北市政府警察局信義分局第三組製作刑事案件移送書及解送人犯報告書，在
      解送人犯報告書上有記載戊○○毒癮發作的部分，是信義分局三組人員寫的，
      不是我們保安大隊時寫的，因在我們保全大隊製作訊問筆錄時並沒有毒癮發作
      的現象發生」（見本院九十一年三月五日訊問筆錄），惟倘如證人乙○○所稱
      戊○○於保安大隊訊問時並未有毒癮發作之情形，該文字是信義分局三組人員
      所填寫，則台北市政府警察局信義分局僅須於其所製作之解送人犯報告書中填
      載「毒癮發作」文字即可，何以僭越權限於其無製作權限之台北市政府警察局
      保安警察大隊第二中隊製作之解送人犯報告書上另行填載「毒癮發作」等文字
      ，顯有違常情。再該報告書中註明「毒癮發作」，其發作之時間、情形為何，
      是否係被告製作筆錄之時，雖未明白載明，然如上所述，台北市政府警察局保
      安警察大隊第二中隊於訊問戊○○時，未依法全程連續錄音或錄影，且戊○○
      於警訊『製作筆錄時』亦有毒癮發作之情形，則該警訊筆錄之證據能力顯有疑
      義，難遽引為不利被告認定之佐證。
    (2)戊○○持有之毒品與甲○○所有之毒品成份比較與購買海洛因的來源：
      查八十七年五月二十七日十五時許，經警在台北縣三重市○○路○段一四五巷
      九０號樓梯間戊○○騎乘之ＪＹＴ─三八０號重型機車腳踏板上查獲戊○○所
      持有如附表一所示之海洛因，純度為百分之七二．○四，嗣於同一時間在戊○○住處台北縣三重市○○路○段一四五巷一０六號四樓房內頭櫃查獲戊○○
      所持有如附表二所示之海洛因，純度為百分之七一．九五；而八十七年五月二
      十七日十五時三十分許，經戊○○帶同警方返回其設於台北縣三重市○○路○
      段一四五巷一０六號住處查獲甲○○，並在甲○○身上搜獲如附表三所示之海
      洛因，純度為百分之五二．二○，另於八十七年六月二十六日十七時許，經警
      借提戊○○誘出甲○○，在戊○○住處樓下門口前當場查獲甲○○，並於甲○○身上查扣如附表四所示之編號一之白色粉末一包，純度為百分之七八．一六
      ，此有上開法務部調查局第00000000號、第00000000號、第
      00000000號鑑定通知書及該局調科壹字第○九一○○○八○四八○號
      及調科壹字第○九一○○一九四三九○號函各乙份在卷可稽 (見八十七年偵字
      第一○五三七號卷第六十二頁、八十七年偵字第一○五三六號卷第三十六頁、
      本院卷第一二五、一三八頁）。足證八十七年五月二十七日下午三時許查獲戊○○所扣得之海洛因，與八十七年五月二十七日下午三時三十分許查獲甲○○
      及八十七年六月二十六日警方借提戊○○誘出甲○○所扣得甲○○持有之海洛
      因，其時間接近，而純度均不相同，參諸證人戊○○於原審中證稱：「（問：
      你是向何人購買海洛因？）有綽號阿雄」（見原審卷第七十五頁），「（問：
      當日海洛因何來？）當日早上在三重幸福戲院向朋友「阿雄」買的，年約四十
      歲，他有說固定幾點會在哪裏要我過去」等語（見原審卷第一三四、一三五頁
      ），可見戊○○所施用之毒品海洛因另有購買來源，則查獲戊○○所扣得之海
      洛因顯非購自被告甲○○，洵堪認定。
    (4)警訊所載戊○○向甲○○購買毒品之聯絡方式與不合情理：
      戊○○於警訊所供關於與甲○○間交易毒品之聯絡方式為：伊於八十七年五月
      中旬左右（正確日期忘記），陸續購買新台幣三千元至五千元不等海洛因三次
      ，伊都是打甲○○留言呼叫器0000000000號，等其回電話，確定數
      量後，甲○○會送至伊位於三重市○○路一四五巷一○六號四樓住處給伊云云
      （見八十七年偵字第一○五三七號卷第九頁）。經查：被告甲○○於原審中供
      稱：伊五月十幾號就住在戊○○家直到五月二十七日被警查獲（見原審卷第四
      十七頁），又稱：「大約是五月十日左右，住十幾天後被查獲，他家還有他媽
      媽，我是跟戊○○一起住在同一間」、「（問：為何要去住他家？）因我要施
      用毒品方便，我只有帶衣服褲子及海洛因去他家」（見原審卷第七十五  頁反
      面），本院前審中供稱：「五月二十七日前我確住進戊○○家一個月．．我是
      因開計程車的關係才會住在他家」（見本院前審更（二）卷第二十二、七十六
      頁），證人戊○○稱被告甲○○自八十七年四月間即住於其住處，大約住一個
      多月，於本院前審囑託臺灣彰化地方法院訊問時證稱：「（甲○○是否長期借
      住你家？）住一、二個月而已，八十七年五、六、七月左右」（見本院更（二
      ）審卷第五十六頁），於本院前審中證稱：「（問：甲○○有無住過你家？）
      有，八十七年四、五、六月間開始住在我家，直到我被查獲為止，我們二人並
      住同一房間，他在開計程車，沒有房子住，有時他會拿一點錢給我，二人在房
      間內一起施用毒品」（見本院更三審卷第四十九、五十頁），二人所言有關被
      告甲○○住在戊○○家之起迄期間不相一致，惟有關被告甲○○確有住在戊○○家之基本事實則屬一致，參諸被告之弟弟朱建宏於本院前審到庭證述，伊確
      實前去戊○○住處載被告之物品回家等語（見本院更 (三) 審卷第八十七頁）
      ，則被告甲○○曾住在戊○○家乙節，應屬實在。而關於被告甲○○住在戊○○家之起訖期間，依被告於本院前審中供稱：「五月二十七日前我確住進戊○○家一個月．．我是因開計程車的關係才會住在他家」（見本院前審更二卷第
      二十二、七十六頁），戊○○於原審稱：被告甲○○自八十七年四月間即住於
      其住處，大約住一個多月，而證人戊○○及被告甲○○二人分別於八十七年五
      月二十七日下午三時許、八十七年五月二十七日下午三時三十分許被警查獲，
      業如前述，是被告甲○○於本院調查中供稱：伊是從八十七年四月底或五月至
      八十七年五月二十七日被警查獲止，均住在證人戊○○設於台北縣三重市○○
      路○段一四五巷一０六號住處，應屬可信。至於原審質之戊○○之母親潘美秀
      結證證稱：伊家僅有伊與戊○○同住，並無戊○○之朋友借住伊家中云云（見
      原審卷第一五八頁），與戊○○所供彼此雖有不同，然潘美秀與戊○○情為母
      子，案發後其所供或為迴護其子戊○○避免牽累，乃人情之常，故其證言難以
      採信，併予敘明。據上所述，被告甲○○既從八十七年四月底或五月初至八十
      七年五月二十七日被警查獲止，均住在證人戊○○設於台北縣三重市○○路○
      段一四五巷一０六號住處，如證人戊○○確有於八十七年五月中旬左右或八十
      七年五月二十七日以前向被告甲○○購買海洛因毒品之情事，僅須口頭逕行告
      知即可，當無「撥打甲○○留言呼叫器0000000000號，等其回電話
      ，確定數量後，甲○○會送至伊位於三重市○○路一四五巷一○六號四樓住處
      給伊」之必要，是證人戊○○於原審中證稱：被告約五月十日左右（實係四月
      底五月初）至五月二十七日被抓那日，均住在伊家中，0000000000呼叫器是被
      告的呼叫器沒錯，但他住我家，伊不須用呼叫器跟伊聯絡等語（見原審卷第一
      三五頁反面、第一三六頁反面），應非虛言。警訊筆錄所載關於戊○○與甲○○間交易毒品之方式，顯與常情有違，無足採信。
三、關於被訴於八十七年六月二十六日經警誘出被告販賣第一級毒品海洛因未遂部分
    （此部份不構成犯罪，應另諭知被告無罪）：
（一）公訴意旨另以：被告甲○○意圖販賣毒品營利，復於同年六月廿六日經戊○○
      打九三一九二三三三號行動電話向甲○○佯裝購買海洛英新台幣（下同）
      五千元，約定於同日下午五時在上開戊○○住處交易，甲○○乃將意圖販賣向
      「蕭仔」購買之海洛英，分裝成一包（淨重一‧五公克）粘貼於左小腿上，攜
      至上址樓下前，欲販賣予戊○○之際，為埋伏之警員當場查獲而未得逞，並在
      甲○○身上扣得海洛英一包（淨重一‧五公克）、上開行動電話一支、現款八
      萬三千五百元，案經台北市政府警察局文山第二分局報告偵辦，因認此次戊○○原無買受海洛因之意思，其虛與被告買賣海洛因，意在協助警察辦案，因警
      察埋伏在側伺機逮捕，事實上，其二人不能真正完成買賣海洛因之行為，被告
      此部分應僅論以毒品危害防制條例第四條第五項、第一項之販賣第一級毒品未
      遂罪嫌（起訴觸犯法條仍援引毒品危害防制條例第四條第一項之販賣第一級毒
      品罪嫌）。
（二）起訴之論據及被告之辯解：
      公訴人認此部份被告涉犯販賣第一級毒品未遂罪嫌，無非以：證人戊○○之證
      述，並有已分裝完妥之海洛英、上開行動電話現款等扣案可證，被告甲○○於
      八十七年六月廿六日為警查獲當時係將海洛英粘貼於左小腿上，且未攜帶任何
      吸用工具，復攜帶販賣聯絡工具上開行動電話，身上又攜帶鉅款，又堅不吐露
      其現藏放吸用工具、分裝工具之所在，上述查獲情節與證人戊○○證述相符，
      足證被告乃意圖販賣海洛英予戊○○而遭警查獲，且先前即曾販賣予戊○○多
      次，戊○○之證詞足以信實，為其論據。訊之被告雖對於前揭查獲情事坦承不
      諱，惟矢口否認有販賣毒品犯行，辯稱：當時證人戊○○在電話中說要還伊一
      萬元，不是說要買五千元的海洛因等語。
（三）本院之判斷：
  １、經警安排由戊○○誘出被告甲○○之說辭應非購買或販賣海洛因：
    (1)經警安排由戊○○誘出被告甲○○之說辭：
      雖戊○○於警訊供承伊帶同警方至其住處，打被告甲○○行動電話00000
      00000，佯稱需要五千元海洛因，甲○○於八十七年六月二十六日十七時
      攜帶海洛因毛重一．七公克（淨重一．五公克）至伊住處門口即被查獲云云（
      見偵字第一三三九五號卷第四十三頁反面）。惟被告甲○○於原審中供稱：因
      戊○○打電話給伊說要還伊一萬元，這是以前欠伊的錢，（問：為何還帶海洛
      因？）伊是順便要去他家吸的（見原審卷第四十六頁反面），於上訴審中供稱
      ：那是怕發癮而準備用的（見上訴審卷第二十二頁），本院前審中供稱「八十
      七年六月二十六日伊確接到潘之電話說要還伊一萬元，但「送五千元的海洛因
      來給他」這部分是警察自己加上去的（見本院更 (二)號卷第三頁 ），於本院
      調查中供稱：戊○○在八十七年五月二十七日的移送人犯報告書上在有無羈押
      的部分有寫「毒癮發作」四個字，可以證明證人戊○○的筆錄是警察事先寫好
      ，要證人戊○○簽名蓋指印的。證人戊○○在八十七年六月二十六日警察借提
      的，證人戊○○說的，警察說抓到我的話，要放戊○○出去，且當時證人戊○○在電話中說要還我一萬元，不是說要買五千元的海洛因。且證人戊○○在以
      前有證述，都說是警察要釣我出來的，當時證人戊○○是要還我一萬元，但並
      沒有提到要向我購買五千元海洛因的事情，警訊筆錄也應該有錄音帶存證（見
      本院九十一年三月五日訊問筆錄、本院九十一年六月十九日訊問筆錄、本院九
      十一年六月二十日審判筆錄），並請求調戊○○在保二總隊的警訊錄音帶，在
      電話中可以證明，是警察要戊○○打電話給我的，但戊○○並不是要購買海洛
      因，因戊○○曾向我借款一萬元，當天戊○○打電話告訴我，說是要還我一萬
      元（見本院九十一年一月二十二日訊問筆錄）；另證人戊○○於原審中供稱「
      當天是保大的人帶我回家後，在樓下以行動電話打的，在電話我說要還他一萬
      元，叫他來拿，我沒有叫他拿安非他命回來」（見原審卷第七十四頁反面）、
      「我說要還他一萬元，叫他過來，沒有對被告說要五千元之海洛英」（見原審
      卷第一三五頁反面），又稱：「（問：為何保大要打電話給朱？）是他們叫我
      要找甲○○出來才可以交保，我沒有照他們的意思說還被罵」（見原審卷第七
      十五頁），於本院前審囑託臺灣彰化地方法院訊問時證稱「（問：你有無向甲○○借錢？）有，借一萬元尚未還，那天要還他錢，就被捉了」等語（見本院
      更二審卷第五十六頁反面）。徵諸證人戊○○於原審中證陳：甲○○住在伊住
      處時，伊向甲○○借一萬元，伊跟甲○○說伊家裡要用錢，甲○○當場拿現金
      一萬元給伊，沒有說多久要還，當時沒有其他的人，後來伊把錢拿給伊媽媽等
      詞（見原審卷第七十五頁），互核相符，則證人戊○○經警借提欲誘出甲○○
      ，而甲○○並無販賣海洛因予戊○○之情事，已如前述，戊○○自無藉口向甲○○購買五千元海洛因約出甲○○之理由，戊○○託辭說要償還一萬元，約甲○○前來，自較合理。雖證人即台北市政府警察局保安警察大隊第二中隊偵查
      員乙○○於本院調查中證稱：「（問：你們當時係要戊○○如何約被告甲○○
      出來的？）當時證人戊○○打電話給被告甲○○，要拿五千元的東西過來，意
      思要購買五千元的毒品，因為戊○○與被告甲○○交易的模式，就是要五千元
      壹包，是我們要戊○○打電話給被告甲○○的，是要證人戊○○約被告甲○○
      出來（見本院九十一年三月五日訊問筆錄) ，另證人丙○○於原審中證稱：「
      我們提戊○○，他說要配合查獲其上手，他說要五千元，他的意思是要買五千
      元海洛英，且被告也依約前來，其身上也有查扣海洛英」云云（見原審卷第一
      二一頁反面），惟：如前所述，被告甲○○並無販賣海洛因予戊○○之情事
      ，是證人乙○○所證「依戊○○與被告甲○○交易的模式，就是要五千元壹包
      ，要證人戊○○約被告甲○○出來」云云，即無所據。被告雖確實依照與戊○○約定之時間、地點前來，並於其身上攜帶海洛因一包（淨重一‧五一公克
      ，包裝重０‧二五公克），惟被告依照與戊○○約定之時間、地點前來，其原
      因不止欲販賣海洛因予戊○○一端，而被告甲○○確有海洛因之習慣，有觀察
      勒戒及令入戒治處所強制戒治之裁定附卷足按，為供解癮不時之需，隨身攜帶
      海洛因一包（淨重一‧五一公克），復為避免查緝，將所攜帶毒品海洛因粘貼
      於左小腿，均與常情無乖，矧份量與價格五千元亦不相當（詳下述），並不足
      以證明被告意圖販賣海洛英予戊○○。證人乙○○、丙○○所證，並不足為被
      告甲○○確有販賣海洛因予戊○○意圖之證據。
    (2)被告甲○○所持海洛因之價值與五千元之比較：
      依被告甲○○所供：於八十七年五月初住在戊○○家時，向真實姓名不詳丁○○○○」成年男子，以四萬元代價購買二錢四包（每包○．五錢）之海洛因，
      又於八十七年五月二十七日上午十時許，在臺北市○○○路、昌吉街口，再次
      向真實姓名不詳丁○○○○」之成年男子，以四萬元代價購買四包共約重兩錢
      （約七點五公克）之海洛因，另於八十七年六月初又向丁○○○○」以二萬二
      千元的代價購買一錢二包海洛因，已如前述，則八十七年五月初及八十七年五
      月二十七日均向「蕭仔」以四萬元代價購買共約重兩錢（約七點五公克）之海
      洛因，每小包重約○．五錢（約為一．八七五公克），平均每公克約價值五三
      三三元，而八十七年六月二十六日所購海洛因，每小包一萬一千元，重約○．
      五錢（約為一．八七五公克），平均每公克約價值五八六七元，被告在小腿查
      獲一小包，淨重一．五一公克，依此換算，該小包毒品之價格應為八千八百五
      十九元，被告以五千元販賣予戊○○，豈非貴買賤賣，雖毒品交易每次買賣之
      價量，亦可能隨時依雙方間之關係深淺、資力、需求量及對行情之認知、來源
      是否充裕、查緝是否嚴緊，並機動調整，非可一概而論，惟販毒者無非在謀取
      價差利益，要無低於成本賤賣，無端虧本之可能（充其量以成本轉讓），本件
      依戊○○警訊所載，無異認被告欲以該小包毒品八千八百五十九元之價格而以
      五千元販賣予戊○○，顯與常情不符，要無可採。是被告甲○○於本院審理中
      辯稱：伊在八十七年六月初向丁○○○○」購買的海洛因一錢二包二萬二千元
      ，施用到六月二十六日只剩下一包的海洛因，價值有一萬一仟元，伊不可能賣
      給戊○○五千元等語（見本院九十一年六月二十日審判筆錄），雖價格計算尚
      非精確，惟其所辯無意圖販賣海洛因予戊○○乙節，應屬可信。
    (3)聯絡方式係行動電話或家用電話之質疑：
      戊○○就八十七年六月二十六日證稱在其住處樓下係以行動電話打給被告表示
      要先還前借款一萬元，與警方人員上開證稱戊○○係以家中電話打給被告表示
      要買五千元毒品，二者有所差異，此部分資料已因逾保存期限而無法提供，此
      有中華電信股份有限公司臺灣北區電信分公司八十九年十月三十一日北帳三字
      第八九０八一六０七００號函文一紙在卷可按，亦無錄音帶可供查對。惟據證
      人戊○○於原審中供稱：「當天是保大的人帶我回家後，在樓下以行動電話打
      的，在電話中我說要還他一萬元，叫他來拿，我沒有叫他拿安非他命（似係海
      洛因）回來」（見原審卷第七十四頁反面），「六月二十六日我用我自己行動
      電話0000000000打的，到家後拿我大哥大打的，並沒有用家裏電話打」（見原
      審卷第一三五頁反面），於本院前審中證稱：「（問：00000000號電話是否你
      家電話？）是，八十七年四月間裝設的，用我母親的名義，（問：你平常如何
      和甲○○聯絡？）用呼叫器聯絡，（問：警察是否把你帶到你家，叫你打電話
      給甲○○？）是，我先打呼叫器，然後再打大哥大，當時我是說要拿錢還他，
      不是要買毒品」等語（見本院更 (三) 審卷第五十一、五十二頁），所證與被
      告甲○○於本院審理中供稱：戊○○是用行動電話（0000000000）
      打給我的，不是用他家裡的電話打給我的（見本院九十一年六月二十日審判筆
      錄），亦屬一致，足見警方為利用戊○○誘出甲○○，為免甲○○生疑，自然
      安排戊○○以平常與甲○○聯絡之方式為之，亦不可能利用警方人員提供之行
      動電話，是證人戊○○稱其經警借提返家，拿自己大哥大先打呼叫器，再打大
      哥大聯絡甲○○，顯無法排除其可能。證人丙○○於本院調查中證稱：當時證
      人戊○○在押借提，不可能有行動電話，有的話，也是我們警方人員提供的行
      動電話云云（見本院九十一年一月三十一日訊問筆錄），應非可採。另證人陳
      國明於本院前審中證稱：「（問：你們要戊○○調甲○○出來是用你電話？）
      當時是有兩部車，他有無在車上打我不知，後來到他家他再打一次」（見本院
      更 (二) 審卷第四十六頁），並未明確指出係使用行動電話或家用電話。證人
      即台北市政府警察局保安警察大隊第二中隊偵查員乙○○於本院調查中證稱：
      查獲甲○○並有查扣壹支行動電話0000000000的行動電話，當時是
      戊○○就是打給被告甲○○的0000000000的行動電話聯繫的云云（
      見本院九十一年三月五日訊問筆錄），惟：扣得被告甲○○使用之00000
      00000行動電話，並不足以證明戊○○係以家裡之電話與甲○○聯絡。
    (4)警員證述與警訊筆錄之內容：
      證人即現任職刑刑警大隊的特勤隊，八十二年為台北市政府警察局保安警察大
      隊第二中隊隊員之丙○○於原審中雖證稱：「我們查獲甲○○二次，第一次我
      沒有參與現場逮捕，但製作筆錄時我有在」、「（問：第二次查獲情形？）是
      戊○○願意配合我們，是戊○○家裏電話打的，在電話中有說「我要五千」，
      當時我有在場」（見原審卷第八十八頁），復稱「當時我們是兩部警車帶潘回
      家，我並沒有與潘同車，潘有無在車上使用大哥大與被告聯絡我不知，但到潘
      家後，潘確實有用家裏電話」云云（見原審卷第一二二頁），惟於本院調查中
      卻證稱：「（問：在八十七年六月二十六日下午二時許，被告甲○○攜帶已分
      裝後之海洛因十小包，至戊○○位於臺北縣三重市○○路○段一四五巷一０六
      號四樓住處，證人戊○○係如何約被告甲○○的？（提示並告以要旨）我在原
      審、更一審均有說明過，證人戊○○都是向被告甲○○購買，他的方式都是用
      打電話聯絡購買，他們以前用什麼方法聯絡，就在用什麼方法聯絡，當時我們
      主要是要約被告甲○○出來，對於證人戊○○用什麼方式把被告甲○○約出面
      的或什麼理由約被告甲○○出面，我就不知道等語（見本院九十一年一月三十
      一日訊問筆錄），所證前後兩歧，顯有隱情。至於證人丙○○於原審中證稱：
      「（問：戊○○稱他是要還錢約甲○○來？）他也有講到此事，只是有先提到
      「我要五千元」這句話（見原審卷第八十八頁），又稱：八十七年六月二十六
      日戊○○說要配合查獲其上手，因戊○○說被告都將海洛因送至其家，伊等乃
      帶戊○○返家，戊○○在其住處打電話聯絡被告甲○○，戊○○向甲○○表示
      「他要五千」，戊○○因恐被告不來，說完「要五千元」後，才提及要還甲○○一萬元之事（見原審卷第一二○頁反面、一二一頁），復與警訊筆錄之記載
      不符，自難憑採。何況證人丙○○於本院前審中證稱：「第一次是由戊○○查
      出毒品，會同到他家，當場查獲到甲○○，第二次借提戊○○以電話將甲○○
      調出來」、「（問：你知道戊○○有在車上打電話給甲○○？）我不知，我只
      有參與第一次」等語（見本院更 (二) 審卷第四十六、四十七頁），其既只有
      參與第一次查獲行動（按即八十七年五月二十七日），而未參與八十七年六月
      二十六日第二次借提戊○○以電話將甲○○誘出之行動，戊○○以電話聯絡甲○○之際顯未在場，則上開所證「到潘家後，潘確實有用家裏電話打的，在電
      話中有說「我要五千」」云云，即無證據力可言。
  ２、綜上所述，經警安排由戊○○誘出被告甲○○之說辭應係償還借款一萬元，而
      非購買或販賣海洛因，應可認定。此外，復無其他積極證據足以證明被告確有
      意圖販賣第一級毒品予戊○○之犯行，自無參照最高法院八十五年度第四次刑
      事庭會議，而以毒品危害防制條例第四條第五項、第一項販賣第一級毒品未遂
      罪相繩之餘地。
（四）此部份應另為無罪之諭知：
      刑事訴訟審判之目的，在於認定刑罰權之存在與否及其範圍，對一被告起訴之
      全部事實，究為單一刑罰權之一罪（包括事實上一罪暨含實質上及裁判上一罪
      之法律上一罪），或為複數刑罰權之數罪，自應視法院審認之結果為斷，並不
      受起訴主張之拘束，故檢察官就被告全部犯罪嫌疑事實以不可分之一罪起訴者
      ，法院就該全部事實審理結果，亦可能認定為具有可分性之數罪，而為數罪之
      判決，於此情形，包括數罪均具有可分性，或數罪中之一部為不可分之一罪，
      餘為可分性之一罪或數罪，後者均應於主文分別為有罪或無罪之宣示，否則即
      有「已受請求之事項未予判決」之違法。本件被告被訴基於意圖販賣海洛因之
      概括犯意，自八十七年五月下旬起至同年六月二十六日止，連續向丁○○○○
      」之男子購買海洛英後，在台北縣鶯歌鎮及三重市非法販賣海洛英予戊○○，
      本院就該全部事實審理結果，認檢察官所起訴八十七年五月間（八十七年五月
      初至八十七年五月二十七日間）連續販賣海洛因之行為部分，實為轉讓，非販
      賣，變更檢察官起訴法條，論以連續轉讓第一級毒品罪，則起訴八十七年六月
      二十六日販賣未遂部分（依起訴事實所載，此部份應論以販賣未遂），即無與
      所起訴八十七年五月間販賣毒品行為成立裁判上一罪之關係，自應就被訴於八
      十七年六月二十六日經警誘出被告販賣第一級毒品海洛因未遂部分另為無罪之
      諭知。
（五）沒收問題：
      按沒收為從刑之一種，依主從不可分原則，應附隨於主刑而同時宣告之，除有
      罪、免刑等判決，於裁判時併宣告外，如諭知無罪之判決，既無主刑，從刑亦
      無所附麗，故案內之違禁物，應另依刑法第四十條但書由檢察官聲請單獨宣告
      沒收。本件被告被訴於八十七年六月二十六日經警誘出販賣第一級毒品海洛因
      未遂部分既認查無證據證明被告販賣第一級毒品，另為無罪之判決，則扣案附
      表四編號一之海洛因一小包（淨重一‧五一公克）及編號二、三所示之行動電
      話、新台幣八萬三千五百元，已非附隨於販賣第一級毒品之扣案物品，不得於
      該有罪判決一併為沒收之諭知，始符法判。
據上論斷，應依刑事訴訟法第三百六十九條第一項前段、第三百六十四條、第二百九
十九條第一項前段、第三百條、第三百零一條第一項，毒品危害防制條例第八條第一
項，刑法第十一條前段、第五十六條，判決如主文。
本案經檢察官沈明彥到庭執行職務。
中    華    民    國      九十一  年       七       月         三十     日
                              臺灣高等法院刑事第二十二庭
                                  審判長法  官  許  正  順
                                        法  官  林  明  俊
                                        法  官  邱  同  印
右正本證明與原本無異。
如不服本判決應於收受送達後十日內向本院提出上訴書狀，其未敘述上訴之理由者並
得於提起上訴後十日內向本院補提理由書（均須按他造當事人之人數附繕本）。
                                        書記官  莊  昭  樹
中    華    民    國      九十一  年       八       月         一       日
附表一：
┌──┬─────┬────────┬─────────────────┐
│編號│物      品│數            量│備                              註│
├──┼─────┼────────┼─────────────────┤
│一  │海洛因    │一小包（淨重０‧│一、警方於八十七年五月二十七日十五│
│    │          │一０公克）      │    時許，在台北縣三重市○○路○段│
│    │          │                │    一四五巷九０號樓梯間ＪＹＴ─三│
│    │          │                │    八０號重機車腳踏板查獲。      │
│    │          │                │二、扣押證明筆錄載為「毛重０‧四公│
│    │          │                │    克，淨重０‧一公克」，法務部調│
│    │          │                │    查局鑑定結果「淨重０‧一０公克│
│    │          │                │    ，包裝重０‧二公克，（即毛重０│
│    │          │                │    ‧四二公克），以後者為準確。  │
└──┴─────┴────────┴─────────────────┘
附表二：
┌──┬─────┬────────┬─────────────────┐
│編號│物      品│數            量│備                              註│
├──┼─────┼────────┼─────────────────┤
│ 一 │海洛因    │二小包（共計淨重│一、警方於八十七年五月二十七日十五│
│    │          │一‧四七公克）  │    時許，在戊○○住處台北縣三重市│
│    │          │                │    三和路四段一四五巷一０六號四樓│
│    │          │                │    房內頭櫃所查扣戊○○所之海洛│
│    │          │                │    因。                          │
│    │          │                │二、扣押證明筆錄載為「毛重二‧二公│
│    │          │                │    克，淨重一‧五公克」，法務部調│
│    │          │                │    查局鑑定結果「淨重一‧四七公克│
│    │          │                │    ，包裝重０‧六公克，（即毛重二│
│    │          │                │    一五公克）」，以後者為準確。  │
├──┼─────┼────────┼─────────────────┤
│ 二 │大麻      │一小包（淨重０‧│                                  │
│    │          │四公克）        │戊○○所有供施用之毒品            │
├──┼─────┼────────┼─────────────────┤
│ 三 │安非他命  │一組            │戊○○所有供其施用安非他命所用之物│
│    │吸食器    │                │                                  │
├──┼─────┼────────┼─────────────────┤
│ 四 │注射針筒  │三支            │戊○○所有專供其施用海洛因所用之物│
│    │          │                │                                  │
└──┴─────┴────────┴─────────────────┘
附表三：
┌──┬─────┬────────┬─────────────────┐
│編號│物      品│數            量│備                              註│
├──┼─────┼────────┼─────────────────┤
│ 一 │海洛因    │七小包（共計淨重│一、八十七年五月二十七日十五時三十│
│    │          │六‧九二公克、包│    分許，經戊○○帶回警方住處台北│
│    │          │裝重一‧三六公克│    縣三重市○○路○段一四五巷一０│
│    │        │）（起訴書誤繕為│    六號住處查獲甲○○，並在甲○○│
│    │          │淨重六‧六公克）│    身上搜獲。                    │
│    │          │                │二、扣押證明筆錄載為「毛重八‧三公│
│    │          │                │    克，淨重六‧六公克」，法務部調│
│    │          │                │    查局鑑定結果「淨重六‧九二公克│
│    │          │                │    ，包裝重一‧三六公克，（即毛重│
│    │          │                │    八‧二八公克）」，以後者為準確│
│    │          │                │    。                            │
├──┼─────┼────────┼─────────────────┤
│ 二 │分裝用斜口│一支            │                                  │
│    │吸管      │                │                                  │
├──┼─────┼────────┼─────────────────┤
│ 三 │內殘留微量│二支            │甲○○所有供施用海洛因所用之物    │
│    │海洛因殘渣│                │                          │
│    │之針筒    │                │                                  │
├──┼─────┼────────┼─────────────────┤
│ 四 │摻有重量不│一支            │                                  │
│    │詳海洛因之│                │                                  │
│    │香煙      │                │                                  │
└──┴─────┴────────┴─────────────────┘
附表四：
┌──┬─────┬────────┬─────────────────┐
│編號│物      品│數            量│備                              註│
├──┼─────┼────────┼─────────────────┤
│ 一 │海洛因    │一小包（淨重一‧│一、警方於八十七年六月二十六日下午│
│    │          │五一公克，起訴書│    五時許，借提戊○○誘出 甲○○ │
│    │          │誤繕為淨重一‧五│    ，在戊○○ 住處樓下門口 前當  │
│    │          │公克）          │    場查獲甲○○並 於甲○○身上查│
│    │          │                │    扣。                          │
│    │          │                │二、扣押證明筆錄載為「毛重一‧七公│
│    │          │                │    克，淨重一‧五公克」，法務部調│
│    │          │                │    查局鑑定結果「淨重一‧五一公克│
│    │          │                │    ，包裝重０‧二五公克，（即毛重│
│    │          │                │    一‧七七公克）」，以後者為準確│
│    │          │                │    。                            │
├──┼─────┼────────┼─────────────────┤
│ 二 │行動電話  │                │                                  │
│    │          │                │                                  │
├──┼─────┼────────┼─────────────────┤
│ 三 │新台幣八萬│                │                                  │
│    │三千五百元│                │                                  │
└──┴─────┴────────┴─────────────────┘
附錄：本案論罪科刑法條全文
毒品危害防制條例第八條第一項
轉讓第一級毒品者，處一年以上七年以下有期徒刑，得併科新台幣一百萬元以下罰金
。
